【裁判字號】    97,聲,731
【裁判日期】    970731
【裁判案由】    返還提存物
【裁判全文】
臺灣新竹地方法院民事裁定               97年度聲字第731號
聲  請  人  日盛國際商業銀行股份有限公司
法定代理人  丙○○
代  理  人  甲○○
相  對  人  乙○○
                        8號1.
上列當事人間聲請返還提存物事件，本院裁定如下：
    主  文
本院九十七年度存字第七九六號提存事件，聲請人所提存之擔保
金即中央政府重大交通建設公債八十六年度甲類第九期債票，面
額新臺幣壹拾萬元，准予發還。
    理  由
一、按供擔保人證明受擔保利益人同意返還者，法院應依供擔保
    人之聲請，以裁定命返還其提存物，民事訴訟法第104條第1
    項第2款定有明文。又前開規定，於其他依法令供訴訟上之
    擔保者準用之，並為同法第106條所明定。次按擔保提存之
    提存人於提存後，假扣押、假處分、假執行經裁判後未聲請
    執行，或於執行程序實施前撤回執行之聲請者，得聲請該管
    法院提存所返還提存物，提存法第18條第1項第3款定有明文
    ；是擔保提存人如已於執行程序實施前撤回執行之聲請者，
    即得逕向法院提存所聲請返還擔保金，而無庸聲請法院裁定
    返還。
二、本件聲請意旨略以：聲請人與相對人乙○○、第三人青昀實
    業有限公司及何慈惠間給付借款事件，聲請人為擔保假扣押
    執行，前遵本院97年度裁全字第843號民事裁定，提供中央
    政府重大交通建設公債86年度甲類第9期債票，面額新臺幣
    100,000元（票號：86A03269B）為擔保，並以本院97年度存
    字第796號提存事件提存在案。茲因相對人即受擔保利益人
    同意聲請人領回前開提存之擔保金，，為此請求准予返還前
    開擔保金等語，並提出本院97年度裁全字第843號民事裁定
    、97年度存字第796號提存書、相對人出具之同意書及相對
    人之印鑑證明為證。
三、經查，聲請人主張之事實，除據其提出前開證據外，並經本
    院依職權調取本院97年度執全字第448號假扣押事件、97年
    度裁全字第843號假扣押事件、97年度存字第796號提存事件
    等卷宗查閱屬實，核與聲請人前開所述相符。次查，聲請人
    業據提出相對人出具之同意書一份，經核該同意書上之印文
    ，以肉眼比對與印鑑證明上之印文相符，另同意書亦已明確
    記載相對人同意聲請人取回前開提存之擔保金，是聲請人既
    已證明相對人同意其取回前開提存之擔保金，參諸上開規定
    ，自無不合，應予准許。
四、至本件受擔保利益人另有第三人「青昀實業有限公司」及「
    何慈惠」部分，然聲請人已於假扣押實施前撤回執行之聲請
    ，經本院依職權調閱本院97年度執全字第448號假扣押事件
    卷宗閱明屬實，並有本院民事執行處97年6月16日新院雲97
    執全舜字第448號證明書可憑，參諸上開說明，應有提存法
    第18條第1項第3款規定之適用，聲請人就此部分即可逕向提
    存所聲請返還擔保金，毋庸向本院聲請裁定准予返還，附此
    敘明。
中    華    民    國    97    年    7     月    31    日
                  民事第一庭    法  官  陳順珍
以上正本係照原本作成。
如對本裁定抗告，須於裁定送達後10日內向本院提出抗告狀，並
繳納抗告費新臺幣1,000元。
中    華    民    國    97    年    7     月    31    日
                                書記官  周育瑜


司法院資訊處製作；財團法人民間司法改革基金會備份。
